【裁判字號】    90,訴,714
【裁判日期】    900426
【裁判案由】    懲治走私條例
【裁判全文】
臺灣高雄地方法院刑事判決                            九十年度訴字第七一四號
    公訴人  臺灣高雄地方法院檢察署檢察官
    被  告  甲○○
右列被告因懲治走私條例案件，經檢察官提起公訴（八十九年度偵字第二一一０九號
），本院判決如左：
    主  文
甲○○共同運送私運管制物品進口逾公告數額之走私物品，未遂，處有期徒刑參月，
如易科罰金，以參佰元折算壹日。緩刑貳年。
峰牌洋菸壹仟伍佰包，沒收之。
    事  實
一、甲○○明知一次私運洋菸或匪偽物品其總額依緝獲時之完稅價格計算超過新臺幣
    （下同）十萬元者，為管制進口物品，竟仍與綽號「笨龍」之不詳姓名年籍成年
    男子，共同基於運送私運管制物品逾公告數額之走私物品之犯意聯絡，先於民國
    八十九年九月十七日十七時許，在其高雄市○○○路六七七巷十二弄三十一號住
    處內，以五千元之代價受前開綽號「笨龍」之人委託，再於翌日清晨六時三十分
    許，駕駛其承租之車牌號碼ＺＦ─四一一九號自用小客車，前往高雄市○○○路
    二之五號祥益造船廠內，搬運前開綽號「笨龍」之人所有，依緝獲時之完稅價格
    計算總額達十二萬二千二百八十六元之私運未稅峰牌洋菸一千五百包及如附表所
    示之匪偽物品，欲將之運送到高雄市旗津區二十五淑女墓交予「笨龍」本人。嗣
    於其將前揭未稅峰牌洋菸及匪偽物品搬上其租用之前開自用小客車準備離去，而
    未及駛動時，即為警當場查獲，並扣得未稅峰牌洋菸一千五百包及如附表所示之
    物。
二、案經海岸巡防署第五總隊第五三大隊報告臺灣高雄地方法院檢察署檢察官偵查起
    訴。
    理  由
一、訊據被告甲○○對右揭犯罪事實坦承不諱，並有查獲現場照片及扣案物品現狀三
    十九幀附卷可稽，又其為警查獲時經警查扣之如附表所示之物，其上確均印有中
    國大陸產製之字樣，為匪偽物品，與扣得之未稅峰牌洋菸，依緝獲時之完稅價格
    計算總額合計達十二萬二千二百八十六元等節，亦有海岸巡防署第五總隊第五三
    大隊五三三中隊嫌疑貨品扣押單、查獲違反臺灣省內菸酒專賣暫行條例案件扣押
    物品表及財政部高雄關稅局八十九年十二月七日關緝字第八九０六一一四五號函
    各一份附卷可資佐證，此外，復有未稅峰牌洋菸一千五百包及如附表所示之物扣
    案可證，事證明確，被告犯行洵堪認定，應依法加以論科。
二、按一次私運洋菸及匪偽物品，其總額由海關照緝獲時之完稅價格計算，超過新臺
    幣十萬元者，為管制進口物品，而所謂匪偽物品係指匪偽生產、製造、加工等之
    物品，有匪偽文字或圖案之標誌，或雖無匪偽文字或圖案之標誌而經鑑定確係匪
    偽之物品屬之，行政院公告之懲治走私條例公告管制物品項目及其數額丙項定有
    明文，是核被告甲○○所為，係犯懲治走私條例第三條第三項、第一項之運送私
    運管制物品逾公告數額之走私物品未遂罪。其與綽號「笨龍」不詳姓名年籍成年
    男子就上開犯行，互有犯意之聯絡及行為之分擔，應論以共同正犯。又被告雖已
    著手於犯罪行為之實施，惟僅於裝載而尚未起運，為未遂犯，酌依刑法第二十六
    條前段之規定減輕其刑，公訴意旨漏未論及前揭共同正犯部分，並認被告行為已
    達既遂之程度，均稍有未洽，應予指明。爰審酌被告因貪圖小利而觸犯本罪之犯
    罪動機、目的、手段，與其生活狀況、品行、智識程度，併犯後坦承犯行，態度
    良好，運送之數量非鉅等一切情狀，量處如主文所示之刑。又按被告行為後，刑
    法第四十一條第一項已於九十年一月四日修正為：「犯最重本刑五年以下有期徒
    刑以下刑之罪，而受六個月以下有期徒刑或拘役之宣告，因身體、教育、職業、
    家庭之關係或其他正當事由，執行顯有困難者，得以一元以上三元以下折算一日
    。但確因不執行所宣告之刑，難收矯正之效，或難以維持法秩序者，不在此限」
    ，並經總統於九十年一月十日公布，而於同年一月十二日生效，併參酌最高法院
    二十四年七月民刑庭總會決議之意旨，故依前開條文及刑法第二條第一項前段之
    規定，易科罰金之折算標準條件自應適用新法，而就其所宣告之刑諭知易科罰金
    之折算標準，以示儆懲。再被告前未曾受有期徒刑以上刑之宣告，有臺灣高等法
    院被告全國前案紀錄表可按，其因一時失慮，偶罹刑典，經此偵審程序後，當知
    所警惕，信無再犯之虞，本院因認所宣告之刑以暫不執行為適當，併予宣告緩刑
    二年，以啟自新。扣案未稅峰牌洋菸一千五百包，為綽號「笨龍」所有，並為被
    告與綽號「笨龍」之人犯本罪所用之物，併依刑法第三十八條第一項第二款，宣
    告沒收之。至如附表所示之匪偽物品，公訴人雖認應予宣告沒收，惟該等匪偽物
    品業經財政部高雄關稅局處分沒入，有財政部高雄關稅局八十九年十一月三日關
    緝字第八九０六一０四六號函一紙可稽，自無庸另為沒收之諭知，併此敘明。
據上論斷，應依刑事訴訟法第二百九十九條第一項前段，懲治走私條例第三條第三項
、第一項，刑法第十一條前段、第二十八條、第二十六條前段、修正後第四十一條第
一項、第二條第一項前段、第七十四條第一款、第三十八條第一項第二款，罰金罰鍰
提高標準條例第一條前段、第二條，判決如主文。
本案經檢察官陳正達到庭執行職務。
中      華      民      國    九十      年      四      月    二十六    日
                                臺灣高雄地方法院刑事第七庭
                                  法  官 劉傑民
右正本證明與原本無異。
如不服本判決，應於判決送達後十日內，向本院提出上訴狀。
                                  書記官 黃琬婷
中      華      民      國    九十      年      四      月    二十六    日
附錄法條：
懲治走私條例第三條第一項、第三項：
運送、銷售或藏匿前條第一項之走私物品者，處五年以下有期徒刑、拘役或科或併科
新臺幣九萬元以下罰金。
第一項之未遂犯罰之。


司法院資訊處製作；財團法人民間司法改革基金會備份。
